臺灣基隆地方法院交通事件裁定　　　　 94年度交聲字第201號
移送機關即
原處分機關　交通部公路總局台北區監理所基隆監理站
聲明異議人　盈順貨運有限公司
代　表　人　甲○○
　　　　　　　　　　　樓
上列聲明異議人即受處分人因違反道路交通管理處罰條例聲明異
議案件，對於交通部公路總局台北區監理所基隆監理站94年9 月
20日所為之處分（原處分案號：基監字第裁42─AEB487625 號）
，聲明異議，本院裁定如下：
    主    文
異議駁回。
    理    由
一、按汽車裝載貨物超過核定之總重量、總聯結重量者，處汽車
    所有人罰鍰，並記汽車違規紀錄1 次，其應歸責於汽車駕駛
    人時，除依第3 項處汽車駕駛人罰鍰及依第63條第1 項第2
    款記點外，汽車所有人仍應記該汽車違規紀錄1 次。又有前
    項規定之情形者，應責令改正或當場禁止通行，並處新臺幣
    10,000元罰鍰，超載10公噸以下者，以總超載部分，每1 公
    噸加罰新臺幣1,000 元；超載逾10公噸至20公噸以下者，以
    總超載部分，每1 公噸加罰新臺幣2,000 元；超載逾20公噸
    至30公噸以下者，以總超載部分，每1 公噸加罰新臺幣3,00
    0 元；超載逾30公噸者，以總超載部分，每1 公噸加罰新臺
    幣5,000 元。未滿1 公噸以1 公噸計算，道路交通管理處罰
    條例第29條之2 第1 項、第3 項分別定有明文。
二、本件聲明異議人即受處分人盈順貨運有限公司（下稱異議人
    ）所聘僱之司機金德佑，於民國94年8 月14日凌晨1 時33分
    許，駕駛異議人所有之718 ─GC號營業貨運曳引車，載運廢
    棄土方，行經臺北市○○路397 巷口，為臺北市警察局中山
    分局警員攔停，會同駕駛之司機過磅，結果含車總重50.1公
    噸，扣除該車核准載重35公噸，總計超載15.1公噸，而為警
    當場掣單舉發異議人有違反道路交通管理處罰條例第29條之
    2 第1 項、第3 項之行為。異議人不服舉發，於94年8 月17
    日提出申訴，經交通部公路總局臺北區監理所基隆監理站（
    下稱原處分機關）請原舉發單位調查結果，認異議人確有上
    揭違規行為，乃於94年9 月20日裁決異議人新臺幣（下同）
    42,000元之罰鍰，並記汽車違規紀錄1 次。
三、異議人聲明異議之要旨略以：當日駕駛之司機金德佑質疑地
    磅不準，且舉發違規日下大雨，所載貨物含水量過多，請法
    院查明云云。
四、經查：
  (一)異議人聘僱之司機金德佑，於94年8 月14日凌晨1 時33分許
    ，駕駛異議人所有之718 ─GC號營業貨運曳引車，載運廢棄
    土方，行經臺北市○○路397 巷口，為臺北市警察局中山分
    局警員攔停，會同駕駛之司機過磅，結果含車總重50.1公噸
    ，扣除該車核准載重35公噸，總計超載15.1公噸之事實，業
    據證人乙○○即舉發之警員到庭證稱：臺北市○○路內湖往
    大直方向經常有砂石車經過，當地民眾常檢舉超載，我們就
    列為執勤重點。舉發當日我們在明水路397 號巷口執行巡邏
    勤務，往來之每輛車幾乎都會攔停，攔停後先檢查證件，再
    以經驗判斷是否超載，也就是看車斗是35公噸或43公噸的，
    一般43公噸的超載情形較少，因為它的車斗較大，35公噸的
    我們會先看輪胎下陷的情形，如果輪胎下陷很厲害就可能超
    載，還會看土方的高度，如果土方達到車斗的80% 以上，就
    可能超載，還有載運的是濕土或乾土，也有差別。本件我們
    因為看到異議人車輛有前述超載之情形，所以就請司機配合
    到轄區內之松江電腦地磅過磅，過磅結果是50.1公噸，超過
    核准載重限制。又本件舉發違規日及前2 日均無下雨，且舉
    發違規車載運的是一般濕土，非泥漿，並無異議人所指下大
    雨及載運泥漿滲漏之情形等語明確，並有松江電腦拖車地磅
    單1 紙在卷可憑。
  (二)松江電腦拖車地磅所使用之地磅係生泰度量衡廠有限公司所
    製造之地磅，該地磅於93年9 月9 日經經濟部標準檢驗局檢
    定合格，最大秤量是60,000公斤，檢定標尺分度值為10公斤
    有效期限至94年9 月30日止，有證人乙○○當庭提出之照片
    2 紙及松江地磅人員傳真之經濟部標準檢驗局度量衡器檢定
    合格證書1 紙在卷可稽，且本院亦電詢經濟部標準檢驗局，
    查證是否確曾核發該紙合格證書予松江地磅，經該局第7 組
    張科長答覆屬實，亦有本院公務電話紀錄2 紙在卷可稽，足
    徵松江地磅所使用之地磅業經過經濟部標準檢驗局檢驗合格
    。
  (三)異議人辯稱松江地磅之磅秤不準，然並未提出任何證據可以
    為佐，且證人即司機金德佑到庭結證稱：無法提出本件經警
    舉發違規超載貨物之重量證明文件，不知當日之載重量等語
    ，其空言指稱松江地磅不準云云，實不足採。又異議人經舉
    發違規當日，臺北市大直地區並未下雨，舉發前一日，則僅
    於凌晨1 時至2 時累積2.5 豪米之雨量，有交通部中央氣象
    局基隆氣象站94年10月4 日基象字第0946900363號函附之中
    央氣象局逐日逐時氣象資料附卷可憑，並非如異議人所指下
    大雨之情形，是異議人指稱係因所載貨物含雨水過多致超載
    云云，顯與事實不符，亦不足採。
五、綜上所述，原處分機關調查結果，認異議人有上揭違規行為
    ，依道路交通管理處罰條例第29條之2 第1 項、第3 項款，
    裁處異議人42,000元罰鍰，並記汽車違規紀錄1 次核無違誤
    。本件異議人之異議為無理由，應予駁回。
六、據上論斷，應依道路交通案件處理辦法第19條，裁定如主文
    。
中　　　華　　　民　　　國　  94　  年　 11　月  30   日
　　　　　　　　　　　　交通法庭法　官   劉桂金
以上正本證明與原本無異。
對於本件裁定如有不服，應於收受送達後 5日內，向本院提出抗
告書狀，敘述抗告之理由，抗告於臺灣高等法院。
中　　　華　　　民　　　國　  94　  年　 11　月  30   日
                                書記官   丁文宏
